臺灣臺中地方法院刑事判決　　　　　　　　　　　　　九十一年度易字第三二０號
　　公　訴　人　臺灣臺中地方法院檢察署檢察官
　　被　　　告　甲○○
右列被告因竊盜案件，經檢察官提起公訴（九十年度偵字第一五七一四號），本院判
決如左：
    主  文
甲○○無罪。
    理  由
一、公訴意旨略以：被告甲○○與另案被告王國勇、王榮泰、丁○○、謝東昇、陳建
    城、謝營、謝施續、吳定國（均業經本院另案審結）、乙○○（另由臺灣板橋地
    方法院審理中）等十人，共同意圖為自己不法之所有，並基於概括之犯意聯絡，
    合組竊盜集團，先後自民國九十年六月中旬起，先由另案被告乙○○指定特定之
    機車種類，再由被告甲○○與另案被告丁○○、謝東昇、陳建城、吳定國等攜帶
    客觀上顯具有傷害他人生命身體危險之Ｔ型扳手一組，趁被害人不注意之際，於
    九十年六月二十七日十九時七分許，在台中市○○○街與民族路口處，由另案被
    告丁○○、謝東昇持上開扳手，被告甲○○、陳建城、吳定國在場把風，共同竊
    取丙○○所有車牌號碼ＨＬ五—二三二號機車，得手後，再將其等所竊得之贓車
    送至台中市○○路○段四０號另案被告乙○○所經營之興隆機車行，以每輛機車
    新臺幣三千元至四千元不等之價格，售予同案被告乙○○，另案被告謝營、謝施
    續負責買菜、煮飯以供被告甲○○與另案被告乙○○、王國勇、王榮泰、丁○○
    、謝東昇、陳建城、吳定國享用，另案被告乙○○乃夥同同案被告王國勇、王榮
    泰等二人將贓車之引擎號碼殼組及車牌拆下，換裝其所另行購入舊車之引擎號碼
    殼組及車牌，而將贓車改裝成合法來源之舊車後，再將改裝後之機車搭配購得之
    舊車行車執照等車籍資料，販售予不知情之人，藉以牟取暴利，渠等之三餐及點
    心均由另案被告謝營、謝施續負責供應，嗣經警於九十年六月二十八日十七時許
    ，在台中市○○路○段四０號興隆機車行查獲，並扣得贓車四台及Ｔ型扳手（即
    俗稱萬能鎖）一組，始查悉上情；因認被告甲○○涉犯刑法第三百二十一條第一
    項第三款、第四款之結夥三人以上、攜帶兇器竊盜罪嫌云云。
二、按犯罪事實應依證據認定之，無證據不得推定其犯罪事實；不能證明被告犯罪或
    其行為不罰者，應諭知無罪之判決，刑事訴訟法第一百五十四條、第三百零一條
    第一項分別定有明文。而刑事訴訟法上所謂認定犯罪事實之證據，係指足以認定
    被告確有犯罪行為之積極證據而言，該項證據自須適合於被告犯罪事實之認定，
    始得採為斷罪資料，最高法院二十九年上字第三一０五號著有判例。又認定犯罪
    事實所憑之證據，無論係直接證據或間接證據，其為訴訟上之證明，須於通常一
    般之人均不致有所懷疑，而得確信其為真實之程度者，始得據為有罪之認定，倘
    其證明尚未達到此一程度，而有合理之懷疑存在，復無其他調查途徑可尋，法院
    即應為無罪之判決，最高法院七十六年台上字第四九八六號著有判例。
三、公訴人認被告甲○○涉有上開加重竊盜罪嫌，無非係以被告甲○○於警詢時坦承
    不諱，核與另案被告丁○○、謝東昇、陳建城於警詢時及偵查中、另案被告吳定
    國於警詢時指述相符，並經被害人丙○○於警訊時陳稱甚詳，復有被害人出具之
    贓物認領保管收據、車牌失竊資料個別查詢表各一紙附卷可稽，足徵被告甲○○
    於警詢時之自白堪認與事實相符等，為其論據。
四、訊據被告甲○○堅決否認有何前開加重竊盜之犯行，並辯稱：伊僅係房屋出租人
    ，查獲當時伊人在樓上睡覺，並未參與竊盜之行為等語。
五、經查：被告甲○○雖於警詢中供稱：「我是負責偷竊時把風的，總共只有兩次，
    最近一次是九十年六月二十七日。」等語（參照九十年六月二十九日警詢筆錄）
    ，而另案被告乙○○亦於警詢中供稱：「甲○○是該址（台中市○○路○段四十
    號）之租賃人且偶有幫忙把風。」等語（參照九十年六月二十八日警詢筆錄），
    然另案被告陳建城於警詢中則供稱：「甲○○是與我打契約租房子的。」等語
    （九十年六月二十八日警詢筆錄），與被告甲○○供述僅係以房屋出租人之身分
    出現在興隆機車行相符；又依據被告甲○○之前開警詢供述，被告甲○○係於九
    十年六月二十七日參與行竊，擔任把風之行為，然另案被告丁○○、謝東昇、陳
    建城於本院另案審理中供稱：九十年六月二十七日十九時七分許，係由另案被告
    謝東昇騎車搭載丁○○下手行竊被害人丙○○之機車，依據另案被告謝東昇、丁○○、陳建城三人行竊之模式，係以二人一組之方式，互相搭載，由騎車者擔任
    把風，另一人下手行竊，被告甲○○並未參與竊車之行為等情，業據本院調取九
    十年度易字第二七七一號刑事卷宗核閱屬實；再者，依據卷附之警察於九十年六
    月二十七日所拍攝之蒐證錄影帶翻拍照片顯示，被告甲○○並未出現在興隆機車
    行內，亦未跟隨另案被告丁○○、謝東昇外出行竊，何能於行竊時擔任把風之角
    色？況且，另案被告丁○○、謝東昇並不認識被告甲○○，在無相當信任之程度
    後，怎可能甘冒風險夥同被告甲○○外出行竊。被告甲○○之警詢供述，既與事
    實不相符合，在無具體事證足資佐證之前提下，自難認定被告甲○○有何參與共
    同行竊擔任把風之行為。綜上所述，既無從認定被告有何積極參與前揭竊盜之犯
    意聯絡或行為分擔，即難僅憑另案被告曾於警詢中之供述，而據以認定被告有公
    訴人所指之犯行。此外，復查無其他積極證據足資證明被告甲○○有何上開共同
    加重竊盜之犯行，其犯罪應屬不能證明，揆諸首揭規定及判例意旨，爰為無罪判
    決之諭知。
據上論斷，應依刑事訴訟法第三百零一條第一項，判決如主文。
中      華      民      國      九十一      年      五      月    七    日
                                臺灣臺中地方法院刑事第四庭
                                   法  官  王  世  華
右正本證明與原本無異。
如不服本判決，應於判決送達後十日內向本院提出上訴狀，上訴於臺灣高等法院臺中
分院( 須附繕本 )。
                                   書記官
中      華      民      國      九十一      年      五      月    八    日
